臺灣宜蘭地方法院刑事判決               99年度訴字第449號
公  訴  人  臺灣宜蘭地方法院檢察署檢察官
被      告  李洋達
上列被告因違反毒品危害防制條例案件，經檢察官提起公訴（99
年度毒偵字第711號），本院判決如下：
    主  文
李洋達施用第二級毒品，累犯，處有期徒刑陸月；又施用第一級
毒品，累犯，處有期徒刑壹年。應執行有期徒刑壹年肆月。
    事  實
一、李洋達前因施用毒品案件，經本院以89年度毒聲字第116號
    裁定送觀察、勒戒，於民國89年2月19日觀察、勒戒執行完
    畢後，認無繼續施用毒品傾向，由臺灣宜蘭地方法院檢察署
    檢察官以89年度毒偵字第271號為不起訴處分確定；又因施
    用毒品案件，經本院以89年度毒聲字第932號裁定送觀察、
    勒戒，於89年12月13日觀察、勒戒執行完畢後，認無繼續施
    用毒品傾向，由臺灣宜蘭地方法院檢察署檢察官以89年度毒
    偵字第1855號、89年度毒偵緝字第366號為不起訴處分確定
    ；另因竊盜、贓物案件，經本院於89年11月21日以89年度易
    字第280號刑事判決判處有期徒刑1年6月、3月確定；另因槍
    砲案件，經本院於90年10月19日以90年度訴字第79號刑事判
    決判處有期徒刑1年3月確定，並與前開有期徒刑1年6月、3
    月經本院以91年度聲字第48號裁定定應執行刑有期徒刑2年
    10月；又因施用毒品案件，經本院以90年度毒聲字第178號
    裁定送強制戒治，於90年9月12日停止強制戒治出所，而該
    次施用毒品案件，經本院於90年6月15日以90年度易字第181
    號刑事判決判處有期徒刑8月確定；另因竊盜案件，經本院
    於90年6月29日以90年度易字第212號刑事判決判處有期徒刑
    1年6月確定，並與前開毒品案件有期徒刑8月經本院以90年
    度聲字第966號裁定定應執行刑有期徒刑2年，再與前開執行
    刑有期徒刑2年10月接續執行後，於93年11月9日假釋出監，
    於95年6月18日假釋期滿，以已執行論；又因竊盜案件，經
    本院於97年11月3日以97年度易字第485號刑事判決判處有期
    徒刑6月確定，於98年6月8日易科罰金執行完畢。
二、詎李洋達猶不知悔改，而為下列行為：(一)基於施用第二級毒
    品甲基安非他命（下稱甲基安非他命）之犯意，於99年8月
    19 日上午某時，在停放於宜蘭縣羅東鎮○○路○段喜互惠量
    販店停車場內之自用小客車內，以將甲基安非他命置於玻璃
    球內燒烤吸食煙霧之方式，施用甲基安非他命1次，嗣於99
    年8 月19日因其為毒品調驗人口經警通知採尿，於99年8月
    19日晚間10時10分許為警採集其尿液送鑑定之結果，呈甲基
    安非他命陽性反應；(二)基於施用第一級毒品海洛因（下稱海
    洛因）及甲基安非他命之犯意，於99年8月26日上午某時，
    在停放於宜蘭縣羅東鎮○○路○段喜互惠量販店停車場內之
    自用小客車內，以將海洛因、甲基安非他命同時置於玻璃球
    內燒烤吸食煙霧之方式，同時施用海洛因、甲基安非他命1
    次。
    嗣其於99年8月26日下午3時50分許為警在宜蘭縣宜蘭市○○
    路○段98號搜索查獲，於99年8月26日下午5時40分許採集其
    尿液送鑑定之結果，呈嗎啡及甲基安非他命陽性反應。
三、案經宜蘭縣政府警察局、宜蘭縣政府警察局羅東分局報請臺
    灣宜蘭地方法院檢察署檢察官偵查起訴。
    理  由
一、訊據被告李洋達於本院審理中，對於上開施用毒品海洛因及
    甲基安非他命犯行坦承不諱，且其為警於99年8月19日晚間
    10時10分許採集尿液送鑑定之結果，呈甲基安非他命陽性反
    應，另其於99年8月26日下午5時40分許為警採集尿液送鑑定
    之結果，呈嗎啡及甲基安非他命陽性反應，有宜蘭縣政府警
    察局刑警大隊偵二隊毒品犯罪嫌疑人尿液採驗作業管制紀錄
    、宜蘭縣政府警察局羅東分局列管人口尿液檢體採集送驗記
    錄表各1紙，及慈濟大學濫用藥物檢驗中心出具之檢驗總表2
    紙在卷可證，是被告之自白要與事實相符，足堪採信。又被
    告前因施用毒品案件，經本院以89年度毒聲字第116號裁定
    送觀察、勒戒，於89年2月19日觀察、勒戒執行完畢後，認
    無繼續施用毒品傾向，由臺灣宜蘭地方法院檢察署檢察官以
    89年度毒偵字第271號為不起訴處分確定，又因施用毒品案
    件，經本院以89年度毒聲字第932號裁定送觀察、勒戒，於
    891年12月13日觀察、勒戒執行完畢後，認無繼續施用毒品
    傾向，由臺灣宜蘭地方法院檢察署檢察官以89年度毒偵字第
    1855號、89年度毒偵緝字第366號為不起訴處分確定，又因
    施用毒品案件，經本院以90年度毒聲字第178號裁定送強制
    戒治，於90年9月12日停止強制戒治出所，而該次施用毒品
    案件，經本院以90年度易字第181號刑事判決判處有期徒刑8
    月確定，有卷附臺灣高等法院被告前案紀錄表可參。依上所
    述，本件事證明確，被告施用毒品犯行堪以認定，應依法論
    科。
二、查海洛因、甲基安非他命分別為毒品危害防制條例第2條第2
    項第1、2款所規定之第一、二級毒品，不得擅自施用，核被
    告前開犯罪事實二(一)所為，係犯毒品危害防制條例第10條第
    2項施用第二級毒品罪；就前開犯罪事實二(二)所為，係犯毒
    品危害防制條例第10條第1項施用第一級毒品罪，及同條第2
    項施用第二級毒品罪。被告於犯罪事實二(二)中，以一施用行
    為同時施用海洛因、甲基安非他命，為想像競合犯，應從一
    重依施用第一級毒品罪論處。被告施用行為前持有海洛因、
    甲基安非他命之低度行為，分別為其施用之高度行為所吸收
    ，均不另論罪。查被告前因竊盜、贓物案件，經本院以89年
    度易字第280號刑事判決判處有期徒刑1年6月、3月確定，另
    因槍砲案件，經本院以90年度訴字第79號刑事判決判處有期
    徒刑1年3月確定，並與前開有期徒刑1年6月、3月經本院以
    91年度聲字第48號裁定定應執行刑有期徒刑2年10月，又因
    施用毒品案件，經本院以90年度易字第181號刑事判決判處
    有期徒刑8月確定，另因竊盜案件，經本院以90年度易字第
    212號刑事判決判處有期徒刑1年6月確定，並與前開毒品案
    件有期徒刑8月經本院以90年度聲字第966號裁定定應執行刑
    有期徒刑2年，再與前開執行刑有期徒刑2年10月接續執行後
    ，於93年11月9日假釋出監，於95年6月18日假釋期滿，又因
    竊盜案件，經本院以97年度易字第485號刑事判決判處有期
    徒刑6月確定，於98年6月8日易科罰金執行完畢，有卷附臺
    灣高等法院被告前案紀錄表可按，其受有期徒刑之執行完畢
    ，5年內再犯法定刑有期徒刑以上之上開2罪，為累犯，均依
    法加重其刑。爰審酌被告前經毒品危害防制條例觀察、勒戒
    及強制戒治程序，再經本院就其施用毒品犯行判處有期徒刑
    後，竟再犯本件施用毒品犯行，惟念其坦承犯行，態度良好
    及施用情形等一切情狀，就其所犯上開2罪分別量處如主文
    所示之刑，並定其應執行之刑，以示懲儆。
據上論斷，應依刑事訴訟法第299條第1項前段，毒品危害防制條
例第10條第1項、第2項，刑法第11條前段、第55條、第47條第1
項、第51條第5款，判決如主文。
本案經檢察官周建興到庭執行職務
中    華    民    國   100    年    10    月    13    日
                  刑事第五庭審判長法  官  林楨森
                                  法  官  陳雪玉
                                  法  官  辜漢忠
以上正本證明與原本無異。
如不服本判決應於收受本判決後10日內向本院提出上訴書狀，並
應敘述具體理由。若未敘述理由者，應於上訴期間屆滿後20日內
向本院補提理由書狀(均須按他造當事人之人數附繕本)。
                                  書記官  林詩綺
中    華    民    國   100    年    10    月    14    日
附錄本案論罪科刑法條：
毒品危害防制條例第10條
施用第一級毒品者，處 6 月以上 5 年以下有期徒刑。
施用第二級毒品者，處 3 年以下有期徒刑。